# 请教陈版主及各位：关于逆流交易合并范围内抵消问题

提问人：seanfan1989 时间：2014-08-15 13:07:10
关于逆流交易合并范围内抵消，遇到一个困惑地方： 其中，会计准则讲解3—长期股权投资对于逆流交易合并范围内抵消说明如下：
投资企业对外编制合并财务报表的，应在合并财务报表中对长期股权投资及包含未实现内部交易损益的资产账面价值进行调整，抵销有关资产账面价值中包含的未实现内部交易损益，并相应调整对联营企业或合营企业的长期股权投资。 注意：上述表述中未涉及持股比例、享有份额之类的说法，以下是其中举例： 甲企业于20×7年 6 月取得乙公司20%有表决权股份，能够对乙公司施加重大影响。假定甲企业取得该项投资时，乙公司各项可辨认资产、负债的公允价值与其账面价值相同。20×7年 11 月，乙公司将其成本为600 万元的某商品以 900 万元的价格出售给甲企业，甲企业将取得的商品作为固定资产，预计使用寿命为 10 年，采用直线法计提折旧，净残值为 0 。至20×7年资产负债表日，甲企业未对外出售该固定资产。乙公司20×7年实现净利润为1 600万元。假定不考虑所得税因素影响。 甲企业在按照权益法确认应享有乙公司20×7年净损益时，应时行以下会计处理： 借：长期股权投资——损益调整［（1 600-300+2.5）×20%］ 2 605 000 　　贷：投资收益　　　 2 605 000 或者：
借：长期股权投资——损益调整（1 600×20%） 3 200 000 　　贷：投资收益　　　　　　　　　　 3 200 000 借：投资收益［（300-2.5）×20%］ 595 000 　　贷：长期股权投资——损益调整　　　　595 000 进行上述处理后，投资企业如有子公司，需要编制合并财务报表的，在其20×7年合并财务报表中，因该未实现内部交易体现在投资企业持有固定资产的账面价值当中，应在合并财务报表中进行以下调整： 借：长期股权投资——损益调整　 2 975 000 　　累计折旧25 000 贷：固定资产　　　　　 3 000 000 注意：抵消的固定资产为全额未实现损益，而非持股比例部分。 但在会计教材，包括相关辅助资料中上述表示说法未变，但举例说明时： 甲企业于20×7年 1 月取得乙公司 20 ％有表决权股份。能够对乙公司施加重大影响。假定甲企业取得该项投资时，乙公司各项可辨认资产、负债的公允价值与其账面价值相同。20×7年 8 月，乙公司将其成本为 600 万元的某商品以1 000万元的价格出售给甲企业，甲企业将取得的商品作为存货。至20×7年资产负债表日，甲企业仍未对外出售该存货。乙公司20×7年实现净利润为3 200万元。假定不考虑所得税因素。 甲企业在按照权益法确认应享有乙公司20×7年净损益时，应进行以下账务处理： 借：长期股权投资——损益调整(28 000 000×20％) 5 600 000贷：投资收益 5 600 000 进行上述处理后，投资企业有子公司，需要编制合并财务报表的，在合并财务报表中，因该未实现内部交易损益体现在投资企业持有存货的账面价值当中，应在合并财务报表中进行以下调整： 借：长期股权投资——损益调整 800 000 贷：存货 800 000 存货抵消按照持股比例抵消，两者存在矛盾，是因为一个资产体现是存货，一个是固定资产？按照“抵消自己与自己交易”的说法，应该固定资产中自己与自己交易的部分也是持股比例部分啊？
求各位大神指教！

回答人：chenyiwei
这个问题在本版面上有很多讨论，《讲解 2010 》的这个举例有错误。 自 2014 年 7 月 1 日起，修订后的长期股权投资准则生效，原先2010 版准则讲解中的“长期股权投资”一章内容基本被新发布的准则单行本中的应用指南取代。